【裁判字號】    97,審訴,1561
【裁判日期】    971205
【裁判案由】    毒品危害防制條例
【裁判全文】
臺灣桃園地方法院刑事判決            97年度審訴字第1561號
公  訴  人  臺灣桃園地方法院檢察署檢察官
被      告  甲○○
                    （現另案於臺灣臺東監獄東成分監執行中
上列被告因違反毒品危害防制條例案件，經檢察官提起公訴（96
年度毒偵字第6708號及97年度毒偵字第428 、1207、1931、2487
號），被告於本院準備程序進行中，就被訴事實為有罪之陳述，
經本院告知簡式審判程序意旨，並聽取公訴人及被告之意見後，
本院合議庭裁定改依簡式審判程序審理，茲判決如下：
    主  文
甲○○犯如附表所示之罪，均累犯，各處如附表所示之主刑及從
刑。應執行有期徒刑年貳月，扣案之第一級毒品海洛因壹包含
袋（淨重零點壹壹公克）、內含第一級毒品海洛因之香菸壹支、
、第二級毒品甲基安非他命壹包含袋（驗餘淨重零點壹捌零公
克）均沒收銷燬之，吸管支及吸食器肆組均沒收。
    事實及理由
一、犯罪事實：緣甲○○前於民國91年間因施用毒品案件，經本
    院以91年度毒聲字第2943號裁定送觀察、勒戒後，認無繼續
    施用毒品之傾向，於92年6 月26日釋放出所，並經臺灣桃園
    地方法院檢察署檢察官於92年6 月26日以92年度毒偵緝字第
    224 號為不起訴處分而確定在案；復於94年間分別因施用毒
    品、竊盜案件，各經本院以94年度桃簡字第1947號判決判處
    有期徒刑4 月、94年度易字第1094號判決判處有期徒刑8 月
    而確定在案，嗣經本院以95年度聲字第3373號裁定應執行有
    期徒刑11月而確定在案；又於95年間因竊盜案件，經本院以
    95年度桃簡字第1628號判決判處拘役30日而確定在案，與上
    開有期徒刑11月接續執行，甫於96年5 月4 日執行完畢（於
    本案構成累犯）。詎其仍不知悔改，復基於施用第二級毒品
    之犯意，於附表編號1 、3 、5 、7 、8 所示之施用時間、
    地點，各施用第二級毒品甲基安非他命1 次，嗣於附表編號
    1 、3 、5 、7 、8 所示之查獲時間、地點為警查獲，並扣
    得如附表編號1 、3 、5 、8 扣案物欄所示之物品；另基於
    施用第一級毒品之犯意，於附表編號2 、4 、6 所示之施用
    時間、地點，各施用第一級毒品海洛因1 次，嗣於附表編號
    2 、4 、6 所示之查獲時間、地點為警查獲，並扣得如附表
    編號2扣案物欄所示之物品。
二、證據名稱：
  (一)被告甲○○於本院審理時之自白。
  (二)桃園縣政府警察局桃園分局被採尿人姓名編號對照表1 紙、
    桃園縣政府警察局被採尿人尿液暨毒品真實姓名與編號對照
    表共3 紙、桃園縣政府警察局桃園分局毒品犯罪嫌疑人尿液
    採驗作業管制紀錄1 紙、台灣檢驗科技股份有限公司濫用藥
    物尿液檢驗報告1 紙及台灣檢驗科技股份有限公司濫用藥物
    檢驗報告（尿液部分）共4 紙。
  (三)桃園縣政府警察局桃園分局埔子派出所搜索扣押筆錄、扣押
    物品目錄表、桃園縣政府警察局桃園分局搜索扣押筆錄、扣
    押物品目錄表、桃園縣政府警察局搜索扣押筆錄、扣押物品
    目錄表、桃園縣政府警察局扣押筆錄、扣押物品目錄表、扣
    案之第一級毒品海洛因1 包（淨重0.11公克，空包裝重0.28
    公克，含與毒品無法析離之包裝袋1 個）、內含第一級毒品
    海洛因之香菸1 支、第二級毒品甲基安非他命1 包（驗前淨
    重0.1930公克，因鑑驗使用費失0.0127公克，驗餘淨重0.18
    03公克，含與毒品無法析離之包裝袋1 個）、吸管3 支、吸
    食器4 組、法務部調查局濫用藥物實驗室鑑定書（海洛因部
    分）、憲兵司令部刑事鑑識中心鑑定書（甲基安非他命部分
    ）。
三、(一)被告於附表編號2 所示之查獲時間、地點為警查獲時，尚
      扣得白粉1 包（淨重1.84公克，空包裝重0.98公克），經
      法務部調查局鑑驗結果並未發現含有毒品成分，有該局97
      年3 月10日調科壹字第09723013680 號鑑定書在卷可證，
      ，亦非違禁物，爰不為沒收之諭知。
    (二)被告於附表編號7 所示之查獲時間、地點為警查獲時，扣
      得之第二級毒品甲基安非他命5 包（合計毛重5.07公克）
      ，為同遭查獲之鄭順鴻於警詢供稱為其所有，且業經本院
      於另案（本院97年審訴字第1173號案件）為沒收銷燬，爰
      不於本案為沒收銷燬之諭知。
    (三)被告於附表編號8 所示之查獲時間、地點為警查獲時，扣
      得之注射針筒1 支，被告於本院審理時否認為其所有，而
      該注射針筒復非違禁物，此亦業經被告供陳在卷，且無積
      極證據證明係被告所有供犯罪所用之物，爰不予宣告沒收
      ；另扣案之分裝袋2 只，雖經被告於本院審理時確認為其
      所有，惟卷內復無任何證據可資證明該分裝袋與本案有關
      或為違禁物，故爰不另為沒收之諭知，併此敘明。
四、應適用之法條：刑事訴訟法第299 條第1 項前段、第273 條
    之1 第1 項、第310 條之2 、第454 第1 項，毒品危害防制
    條例第10條第1 項、第2 項、第18條第1 項前段，刑法第11
    條、第47條第1 項、第38條第1 項第2 款、第51條第5 款。
五、如不服本判決，得自收受送達之翌日起10日內向本院提出上
    訴狀（應附繕本），其未敘述上訴理由者，應於上訴期間屆
    滿後20日內補提理由書狀於本院，上訴於臺灣高等法院。
本案經檢察官丁俊成到庭執行職務。
中    華    民    國    97    年    12    月   5      日
                  刑事庭      法  官  林靜梅
以上正本證明與原本無異。
                              書記官  林韡婷
中    華    民    國    97    年    12    月   5      日
本案論罪科刑法條：
毒品危害防制條例第10條
施用第一級毒品者，處 6 月以上 5 年以下有期徒刑。
施用第二級毒品者，處 3 年以下有期徒刑。
附表：
┌─┬────┬────┬────┬────┬─────┬───┬─────┐
│編│施用時間│施用地點│查獲時間│查獲地點│ 扣案物品 │罪  名│主刑及從刑│
│號│        │        │        │        │          │      │          │
├─┼────┼────┼────┼────┼─────┼───┼─────┤
│1 │於96年12│其位於桃│96年12月│設於桃園│其所有供施│施用第│有期徒刑伍│
│  │月7 日晚│園縣蘆竹│9 日上午│縣桃園市│用第二級毒│二級毒│月，扣案之│
│  │上8 時許│鄉○○路│7 時許  │南平路47│品甲基安非│品    │吸管貳支均│
│  │施用第二│87巷1 弄│        │6 號之「│他命所用之│      │沒收      │
│  │級毒品甲│23號住處│        │嘉鄉汽車│吸管2 支  │      │          │
│  │基安非他│內      │        │旅館」11│          │      │          │
│  │命      │        │        │7 號房內│          │      │          │
├─┼────┼────┼────┼────┼─────┼───┼─────┤
│2 │於97年1 │其位於桃│97年1 月│桃園縣桃│第一級毒品│施用第│有期徒刑柒│
│  │月7 日某│園縣蘆竹│8 日晚上│園市同德│海洛因1 包│一級毒│月，扣案之│
│  │時施用第│鄉○○路│7 時40分│七街48號│（淨重0.11│品    │第一級毒品│
│  │一級毒品│87巷1 弄│許      │7 樓處  │公克，空包│      │海洛因壹包│
│  │海洛因  │23號住處│        │        │裝重0.28公│      │含袋（淨重│
│  │        │內      │        │        │克，含與毒│      │零點壹壹公│
│  │        │        │        │        │品無法析離│      │克）及內含│
│  │        │        │        │        │之包裝袋1 │      │第一級毒品│
│  │        │        │        │        │個）及內含│      │海洛因之香│
│  │        │        │        │        │第一級毒品│      │菸壹支均沒│
│  │        │        │        │        │海洛因之香│      │收銷燬之  │
│  │        │        │        │        │菸1 支    │      │          │
├─┼────┤        │        │        ├─────┼───┼─────┤
│3 │於97年1 │        │        │        │第二級毒品│施用第│有期徒刑伍│
│  │月7 日某│        │        │        │甲基安非他│二級毒│月，扣案之│
│  │時施用第│        │        │        │命1 包（驗│品    │第二級毒品│
│  │二級毒品│        │        │        │前淨重0.19│      │甲基安非他│
│  │甲基安非│        │        │        │30公克，因│      │命壹包含袋│
│  │他命    │        │        │        │鑑驗使用費│      │（驗餘淨重│
│  │        │        │        │        │失0.0127公│      │零點壹捌零│
│  │        │        │        │        │克，驗餘淨│      │公克）沒│
│  │        │        │        │        │重0.1803公│      │收銷燬之，│
│  │        │        │        │        │克，含與毒│      │吸食器壹組│
│  │        │        │        │        │品無法析離│      │沒收      │
│  │        │        │        │        │之包裝袋1 │      │          │
│  │        │        │        │        │個）及其所│      │          │
│  │        │        │        │        │有供施用第│      │          │
│  │        │        │        │        │二級毒品甲│      │          │
│  │        │        │        │        │基安非他命│      │          │
│  │        │        │        │        │所用之吸食│      │          │
│  │        │        │        │        │器1 組    │      │          │
├─┼────┼────┼────┼────┼─────┼───┼─────┤
│4 │於97年3 │臺灣地區│97年3 月│桃園縣桃│無        │施用第│有期徒刑柒│
│  │月3 日為│不詳地點│3 日中午│園市龍壽│          │一級毒│月        │
│  │警採尿時│        │12時50分│街1 段53│          │品    │          │
│  │起回溯26│        │許      │號前    │          │      │          │
│  │小時內某│        │        │        │          │      │          │
│  │時施用第│        │        │        │          │      │          │
│  │一級毒品│        │        │        │          │      │          │
│  │海洛因  │        │        │        │          │      │          │
├─┼────┼────┤        │        ├─────┼───┼─────┤
│5 │於97年3 │其位於桃│        │        │其所有供施│施用第│有期徒刑伍│
│  │月1 日晚│園縣蘆竹│        │        │用第二級毒│二級毒│月，扣案之│
│  │上6 時許│鄉○○路│        │        │品甲基安非│品    │吸食器貳組│
│  │施用第二│87巷1 弄│        │        │他命所用之│      │及吸管壹支│
│  │級毒品甲│23號住處│        │        │吸食器2 組│      │均沒收    │
│  │基安非他│內      │        │        │及吸管1 支│      │          │
│  │命      │        │        │        │          │      │          │
├─┼────┼────┼────┼────┼─────┼───┼─────┤
│6 │於97年4 │其位於桃│97年4 月│桃園縣八│無        │施用第│有期徒刑柒│
│  │月9 日晚│園縣蘆竹│11日凌晨│德市明光│          │一級毒│月        │
│  │上某時施│鄉○○路│2 時30分│街58巷8 │          │品    │          │
│  │用第一級│87巷1 弄│許      │號前    │          │      │          │
│  │毒品海洛│23號住處│        │        │          │      │          │
│  │因      │內      │        │        │          │      │          │
├─┼────┤        │        │        ├─────┼───┼─────┤
│7 │於97年4 │        │        │        │無        │施用第│有期徒刑伍│
│  │月9 日晚│        │        │        │          │二級毒│月        │
│  │上某時施│        │        │        │          │品    │          │
│  │用第二級│        │        │        │          │      │          │
│  │毒品甲基│        │        │        │          │      │          │
│  │安非他命│        │        │        │          │      │          │
├─┼────┼────┼────┼────┼─────┼───┼─────┤
│8 │於97年5 │設於桃園│97年5 月│設於桃園│其所有供施│施用第│有期徒刑伍│
│  │月4 日晚│市天祥七│5 日凌晨│市天祥七│用第二級毒│二級毒│月，扣案之│
│  │上7 時許│街99號之│5 時許  │街99號之│品甲基安非│品    │吸食器壹組│
│  │施用第二│「新雅賓│        │「新雅賓│他命所用之│      │沒收      │
│  │級毒品甲│館」707 │        │館」707 │吸食器1 組│      │          │
│  │基非他命│室      │        │室      │          │      │          │
└─┴────┴────┴────┴────┴─────┴───┴─────┘


司法院資訊處製作；財團法人民間司法改革基金會備份。
